【裁判字號】    97,抗,302
【裁判日期】    970613
【裁判案由】    聲請撤銷緩刑
【裁判全文】
臺灣高等法院高雄分院刑事裁定           97年度抗字第302號
抗  告  人
即 受刑 人  甲○○
上列抗告人因聲請撤銷緩刑案件，不服臺灣高雄地方法院中華民
國97年5 月14日裁定（97年度審撤緩字第44號），提起抗告，本
院裁定如下：
    主  文
抗告駁回。
    理  由
一、本件抗告意旨略以：（如附件）
二、按受緩刑之宣告而違反刑法第74條第2 項第1 款至第8 款所
    定負擔情節重大，足認原宣告之緩刑難收其預期效果，而有
    執行刑罰之必要者，得撤銷其宣告，刑法第75條之1 第1 項
    第4 款定有明文。
三、經查受刑人甲○○前因偽證案件，經原審於民國96年2 月14
    日以96年度訴字第252 號判處有期徒刑1 年，緩刑4 年，並
    應於臺灣高雄地方法院檢察署指定之上開判決確定後1 年內
    向高雄戒治所提供100 小時之義務勞務，緩刑期內付保護管
    束，並已於96年3 月26日確定在案，有上開刑事判決書、臺
    灣高等法院被告前案紀錄表附卷可稽。足見受刑人應於96年
    3 月26日起至97年3 月25日止，完成緩刑附條件執行義務勞
    務之處分。而受刑人經臺灣高雄地方法院檢察署合法通知，
    並於96年7 月6 日上午9 時始至高雄戒護所報到，惟受刑人
    僅於指定期間內之96年7 月6 日、97年3 月18日、97年3 月
    19日、97年3 月20日、97年3 月21日分別履行2 小時、8 小
    時、8 小時、8 小時、8 小時，合計34小時之義務勞務，此
    有臺灣高雄地方法院檢察署函、執行義務勞務通知書、臺灣
    高雄戒治所函、義務勞務監控表、義務勞務工作日誌、臺灣
    高雄地方法院檢察署辦理緩刑附條件執行義務勞務處遇報告
    書在卷足佐，足見受刑人未於緩刑附條件期間完成義務勞務
    之處分甚明。次查受刑人於上開96年7 月6 日、97年3 月18
    日、97年3 月19日、97年3 月20日、97年3 月21日雖共計履
    行之34小時之義務勞務，惟其表現均僅達尚可之程度，此有
    台灣高雄戒治所函（高戒行保字第09 70400114 號）及臺灣
    高雄地方法院檢察署執行義務勞務監控表在卷可按。又受刑
    人於97年3 月25日期日屆滿前雖曾答應勞務機構於97年3 月
    24日要來機構執行勞務，但仍未依時前來，而勞務機構亦無
    法與受刑人取得聯絡之事實，復有臺灣高雄地方法院檢察署
    觀護輔導紀要在卷可按。原審以受刑人未於指定期間內將前
    開緩刑所附之負擔履行完畢，且其違反情節重大，顯未知悔
    悟，而認為原宣告之緩刑確實難收其預期之效果，而有執行
    刑罰之必要，因而認檢察官之聲請為有理由，而裁定撤銷受
    刑人緩刑之宣告。核無不合，受刑人仍執前詞而為抗告，並
    無理由，應予駁回。
四、據上論結，應依刑事訴訟法第412 條，裁定如主文。
中    華    民    國    97    年    6     月    13    日
                  刑事第八庭    審判長法  官   李炫德
                                      法  官   陳志銘
                                      法  官   李政庭
以上正本證明與原本無異。
不得再抗告。
中    華    民    國    97    年    6     月    13    日
                                      書記官   吳福連


司法院資訊處製作；財團法人民間司法改革基金會備份。
